臺灣臺北地方法院交通事件裁定　　　　 96年度交聲字第909號
原處分機關　臺北市交通事件裁決所
異　議　人
即受處分人　甲○○
上列異議人即受處分人因違反道路交通管理處罰條例案件，對於
臺北市交通事件裁決所中華民國96年7月9日所為之處分（原處分
案號：北市裁二字第裁22-DB0000000號），聲明異議，本院裁定
如下：
    主  文
異議駁回。
    理  由
一、按汽車牌照不得偽造、變造或矇領，並不得借供他車或使用
    他車牌照行駛，道路交通安全規則第10條定有明文。再按汽
    車有牌照借供他車使用或使用他車牌照行駛者，處汽車所有
    人新台幣（下同）3,600元以上10,800元以下罰鍰，上開牌
    照吊銷之，道路交通管理處罰條例第12條第1項第5款、第12
    條第2項亦定有明文。
二、本件異議人即受處分人甲○○於民國96年2月15日1時許，駕
    駛汽車行經在桃園市○○路○段122號前，為警發覺其將所有
    車號AY-9137號之汽車牌照，懸掛在車號DE-9550號自小客車
    使用，經員警於同年4月20日以受處分人有「牌照借供他車
    （借DE-9550）使用」之違規行為，而依道路交通管理處罰
    條例第12條第1項第5款規定，逕行掣單舉發。嗣受處分人於
    同年5月18日向原處分機關以「重複開罰」為由，提出申訴
    ，經原處分機關函請原舉發單位（桃園縣政府警察局桃園分
    局）調查結果，因認並無重複開單處罰之情事，乃於96年7
    月9日依道路交通管理處罰條例第12條第1項第5款、第12條
    第2項及違反道路交通管理事件統一裁罰基準表之規定，裁
    處受處分人罰鍰5,400元，並吊銷牌照，受處分人於同日收
    受送達裁決書，並於同年7月27日之法定期間內聲明異議。
    有桃園縣政府桃警局交字第DB0000000號舉發違反道路交通
    管理事件通知單、桃園縣政府警察局桃園分局96年8月31日
    桃警分交字第0961031849號函、台北市交通事件裁決所交通
    違規案件陳述書、台北市交通事件裁決所違反道路交通管理
    事件裁決書（北市裁二字第裁22-DB0000000號）及台北市交
    通事件裁決所送達證書可稽。
三、聲明異議意旨略以：伊於96年2月15日因違規，經警員楊大
    廣開單（單號：DB00000000、DB0000000）舉發，並吊扣AY-
    9137號牌照，罰鍰業於96年3月12日繳納完畢，惟伊赴台北
    市交通事件裁決所辦理AY-9137結案時，裁決所表明未收到
    此案而無法辦理，經向開單員警查詢，發覺係舉發單上之違
    規車牌號碼填錯，詎4月底又收到DB0000000號之舉發單，且
    左上角有「補DB0000000」字樣，台北市交通事件裁決所要
    求伊繳納該舉發單之罰鍰，始能結案，顯與警員所告內容不
    同，若非員警疏失，處理結果會否不同等語。
四、經查：
(一)、受處分人坦承前揭違規將車號AY-9137號之汽車牌照，懸掛
    在車號DE-9550號自小客車使用行駛，為警舉發之事實，而
    其為車號AY-9137號自小客車之所有權人，復有車號查詢汽
    車車籍可稽，則原處分機關依道路交通管理處罰條例第12條
    第1項第5款、第12條第2項之規定，對於汽車所有權人之受
    處分人裁處罰鍰5,400元，並吊銷牌照，即屬正確。
(二)、依桃園縣政府警察局桃園分局96年8月31日桃警分交字第096
    1031849號函略以：「本分局員警於96年2月15日1時00分，
    在桃園市○○路○段122號前，舉發DE-9550號自小客車違反
    道路交通處罰條例第12條第1項第8款牌照業經繳銷、報停、
    吊銷、註銷無牌照行駛公路（單號：DB0000000），及違反
    第12條第1項第5款使用他車牌照行駛公路（單號：DB000000
    0），另查AY-9137號自小客車車牌供DE-9550號自小客車懸
    掛，亦違反同條例第12條1項5款牌照供他人使用（單號：DB
    0000000）」等語，顯見受處分人所指業已繳納罰鍰部分（
    舉發單號：DB0000000、DB0000000），應係警員依道路交通
    處罰條例第12條第1項第5款、第8款之規定，對於車號DE-95
    50號自小客車之汽車所有權人（本院經查係受處分人之子蔡
    政洋，有車號查詢汽車車籍及個人戶籍資料附卷足憑）所為
    之舉發，與本件警員依道路交通管理處罰條例第12條第1項
    第5款，對於車號AY-9137自小客車之汽車所有權人即受處分
    人所為之舉發，其違規事實及處罰對象均有不同，自非同一
    事件，受處分人主張員警重複開單舉發云云，為無理由。況
    受處分人所指員警誤填車牌號碼一節，縱設屬實，亦不得阻
    卻本件舉發程序及原處分機關依法裁處受處分人之正當性，
    受處分人如有不服，僅能針對自認舉發錯誤之行政處分表示
    不服。
五、從而，受處分人於前揭時、地，既有上開將所有車號AY-913
    7號之汽車牌照，懸掛在其子蔡政洋名下車號DE-9550號自小
    客車使用行駛之事實，原處分機關依道路交通管理處罰條例
    第12條第1項第5款、第12條第2項及違反道路交通管理事件
    統一裁罰基準表規定，對其裁處罰鍰5,400元，並吊銷牌照
    ，核無違法或不當。聲明異議意旨仍執前詞，指摘原處分違
    法，為無理由，應予駁回。
六、據上論斷，應依道路交通案件處理辦法第19條，裁定如主文
    。
中　　華　　民　　國　　96　　年　　8 　　月　　16　　日
　　　　　　　    　　　交通法庭法　官　吳秋宏
以上正本證明與原本無異
如不服本裁定應於送達後5日內向本院提出抗告狀
      　　　　　　　　　　　　　書記官　黃鈴容
中　　華　　民　　國　　96　　年　　8 　　月　　16　　日
